臺灣屏東地方法院刑事判決　　　　　　　 93年度易字第746號
公　訴　人　臺灣屏東地方法院檢察署檢察官
被　　　告　庚○○　男　33歲.
上列被告因竊盜案件，經檢察官提起公訴（93年度偵字第5208號
）及同署檢察官移送併辦（94年度偵字第246 號、94年度偵字第
558 號、94年度偵字第1107號），被告就被訴事實為有罪之陳述
，本院合議庭裁定由受命法官獨任進行簡式審判程序審理，判決
如下：
    主  文
庚○○連續結夥三人以上攜帶兇器竊盜，累犯，處有期徒刑壹年
肆月。扣案之拔釘器壹支、剪刀壹支、鐵鉗貳支、開口扳手支
、十字形螺絲起子支，均沒收。
    事  實
一、庚○○曾因竊盜案件，經本院於民國91年1 月21日以90年度
    易字第1318號判處有期徒刑6 月，如易科罰金以300 元折算
    1 日確定，並於91年9 月12日執行完畢。詎庚○○猶不知悔
    改，復基於意圖為自己不法之概括犯意，單獨或與宋鴻文、
    洪東村基於犯意之聯絡，連續於附表所示之時間、地點、以
    附表所示之方法，獨自或共同竊取如附表編號1 至編號7所
    示被害人之財物，得手後，將如附表編號2 、5 所示之竊得
    財物先後變賣予屏東縣內埔鄉○○村○○路96號己○○所經
    營之「正興資源回收場」。嗣分別為警在如附表備註欄所示
    之時間、地點查獲，並分別扣得庚○○所有供其犯如附表編
    號5 所示竊盜犯行所用之十字形螺絲起子1 支；宋鴻文所有
    供其與庚○○共犯如附表編號6 所示竊盜犯行所用之十字形
    螺絲起子、剪刀各1 支；洪東村所有供其與庚○○、宋鴻文
    共犯附表編號7 號所示竊盜犯行所用之拔釘器1 支，及庚○○所有預備供其與宋鴻文、洪東村共犯如附表編號7 所示竊
    盜犯行所用之鐵鉗2 支、開口扳手3 支、十字形螺絲起子1
    支。
二、案經屏東縣警察局內埔分局報請台灣屏東地方法院檢察署偵
    查起訴暨聲請移送併辦。
    理  由
一、上揭連續竊盜犯罪事實，業據被告庚○○於本院審理時坦承
    不諱，核與被害人丙○○、丁○○、戊○○、甲○○指述；
    證人即正興資源回收場負責人己○○、台鳳公司老埤農場場
    長劉添明、萬金營區監督官顏逞佑、正興資源回收場員工郭
    增能於警詢中證述之失竊情節，及共犯宋鴻文、洪東村於警
    詢、偵查中供述之行竊情節大致相符，並有贓物認領保管單
    7 紙、竊盜及查獲現場照片共49張、車籍作業系統─查詢認
    可資料2 份在卷可稽，另有被告或共犯宋鴻文、洪東村所有
    供被告單獨或與宋鴻文、洪東村共犯如附表編號5 、6 、7
    所示竊盜犯罪所用之拔釘器1 支、剪刀1 支、鐵鉗2 支、開
    口扳手3 支、十字形螺絲起子3 支扣案足佐，本案事證明確
    ，被告前開犯行，均堪予認定。
二、按刑法第321 條第1 項第2 款所謂之「兇器」，其種類並無
    限制，凡足以對人身造成危險者，均屬之；而攜帶兇器竊盜
    ，祗須行竊時攜帶具有危險性之兇器為已足，行為人是否有
    以之行兇之意圖，在所不問（最高法院79年度台上字第5253
    號判例意旨參照）。查附表編號5 所示之十字形螺絲起子1
    支、附表編號6 所示之剪刀1 把、十字形螺絲起子1 支；附
    表編號7 所示之拔釘器1 支，皆質地堅硬，倘持上開物品以
    行兇，足以對人之身體、生命、安全造成威脅，自屬該款所
    指之兇器。核被告庚○○所為，就附表編號1 、3 、4 所示
    部分，係犯刑法第320 條第1 項之普通竊盜罪；附表編號2
    所示部分，係犯刑法第321 條第1 項第2 款之踰越安全設備
    竊盜罪；附表編號5 、6 所示部分，係犯刑法第321 條第1
    項第3 款之攜帶兇器竊盜罪；附表編號7 所示部分，係犯刑
    法第321 條第1 項第3 款、第4 款之結夥三人以上，攜帶兇
    器竊盜罪。被告就附表編號6 所示部分，與宋鴻文間；被告
    就附表編號7 所示部分，與宋鴻文、洪東村間，均分別有犯
    意聯絡及行為分擔，各均論以共同正犯。被告先後多次竊盜
    犯行，均時間緊密，所犯為基本構成要件相同之罪名，係均
    基於概括犯意反覆而為之為連續犯，應依刑法第56條規定論
    以犯罪情節較重之刑法第321 條第1 項第3 款、第4 款之結
    夥三人以上攜帶兇器竊盜一罪，並加重其刑。末查，被告曾
    因竊盜案件，經本院於91年1 月21日以90年度易字第1318號
    判處有期徒刑6 月，如易科罰金以300 元折算1 日確定，並
    於91年9 月12日執行完畢，此有臺灣高等法院被告前案紀錄
    表1 份附卷可據，其受有期徒刑之執行完畢後，5 年內再犯
    本件有期徒刑以上之本罪，為累犯，應依刑法第47條規定，
    遞予加重其刑。又公訴人雖僅就就被告於如附表編號1 、2
    、3 所示之竊盜犯行提起公訴，其餘事實欄附表所載（移送
    併辦）部分未於起訴書中敘及，惟此部分與前開已起訴之犯
    罪事實間，具連續犯之裁判上一罪關係，已如上述，為起訴
    效力所及，本院自應一併予以審理。爰審酌被告年輕力壯，
    僅以一己私慾，而恣意竊取他人財物，對於被害人所造成危
    害、及社會治安之影響，非屬輕微，惟念其犯後坦承犯行，
    態度尚稱良好，所得財物非鉅，且部分業據被害人領回等一
    切情狀，量處如主文所示之刑，以資懲儆。又扣案如附表編
    號5 所示之十字形螺絲起子1 支為被告所有；附表編號6所
    示之十字形螺絲起子、剪刀各1 支，係共犯宋鴻文所有；附
    表編號7 號所示之拔釘器1 支，為共犯洪東村所有，且分別
    係渠等供犯如附表編號5 、6 、7 所示竊盜罪所用之物，另
    扣案如附表編號7 所示之鐵鉗2 支、開口扳手3 支、十字形
    螺絲起子1 支，為被告所有，且係渠等預備供犯如附表編號
    7 所示竊盜罪所用之物，業據被告於本院審理時及共犯宋鴻
    文、洪東村於警詢中供承在卷，爰均依刑法第38條第1 項第
    2 款規定宣告沒收。
據上論斷，應依刑事訴訟法第273 條之1 第1 項、第299 條第 1
項前段，刑法第28條、第56條、第321 條第1 項第3 款、第4 款
，第47條、第38條第1項第2款，判決如主文。
本案經檢察官葉容芳到庭執行職務。
中　　華　　民　　國　　94　　年　　5　  月　  19 　　日
                  刑事第六庭    法  官  許心
以上正本證明與原本無異。
如不服本判決應於收受本判決送達後10日內向本院提出上訴書狀
，其未敘述上訴理由者，並得於提起上訴後10日內向本院補提理
由書狀（均須按他造當事人之人數附繕本）「切勿逕送上級法院
」
中　　華　　民　　國　　94　　年　　5 　　月　　20　　日
                                書記官  林香如
附表
┌─┬──────────┬───────────┬────┬────┬──────────┬──────────────┐
│編│犯  罪  時  間      │犯  罪  地  點        │ 被害人 │ 竊得財 │犯  罪  方  法      │備      註                  │
│號│                    │                      │        │ 物     │                    │                            │
├─┼──────────┼───────────┼────┼────┼──────────┼──────────────┤
│1 │93年10月17日凌晨1 時│屏東縣內埔鄉東勢村大同│ 丙○○ │鐵柱5根 │騎乘車牌號碼PHM ─72│得手後，欲變賣花用，為警於同│
│  │30分許              │路2段福泉巷61號前空地 │        │（價值約│0 號重型機車（當時未│日凌晨1 時40分許，在屏東縣內│
│  │                    │                      │        │新台幣〈│懸掛車牌）至現場，徒│埔鄉○○村○○路○ 段138 號前│
│  │                    │                      │        │下同〉40│手竊取。            │查獲。                      │
│  │                    │                      │        │0元 ，業│                    │                            │
│  │                    │                      │        │據被害人│                    │                            │
│  │                    │                      │        │領回）  │                    │                            │
├─┼──────────┼───────────┼────┼────┼──────────┼──────────────┤
│2 │93年10月19日上午11時│屏東縣善內埔鄉興南村善│ 丁○○ │鐵梯4 支│踰越屬安全設備之鐵柵│得手後，變賣予己○○開設之正│
│  │許                  │化路北寧段239 號丁○○│        │、遮陽傘│門及鐵絲網圍籬入內，│興回收場（屏東縣內埔鄉興南村│
│  │                    │之工寮                │        │架2 座（│徒手竊取。          │展興路96號），得款205 元。經│
│  │                    │                      │        │價值約2,│                    │被害人丁○○於前開資源回收場│
│  │                    │                      │        │000 元，│                    │發現贓物後報警，為警於93年10│
│  │                    │                      │        │業據被害│                    │月21日下午1 時50分在屏東縣內│
│  │                    │                      │        │人領回）│                    │埔鄉○○村○○路段查獲。    │
├─┼──────────┼───────────┼────┼────┼──────────┼──────────────┤
│3 │93年10月21日下午1 時│屏東縣內埔鄉興南村興埔│ 戊○○ │鐵條1支 │騎乘上開重型機車至現│得手後，欲離去時，為戊○○發│
│  │50分許              │段戊○○之工寮        │        │（價值約│場，從該工寮門縫伸手│覺追趕，旋在屏東縣內埔鄉東寧│
│  │                    │                      │        │300 元，│進去徒手竊取。      │村東興路段，遭警方見狀而查獲│
│  │                    │                      │        │業據被害│                    │。                          │
│  │                    │                      │        │人領回）│                    │                            │
├─┼──────────┼───────────┼────┼────┼──────────┼──────────────┤
│4 │94年1 月3 日12時45分│屏東縣內埔鄉老埤村昌南│ 乙○○ │鐵板1塊 │騎乘上開重型機車至現│得手後，載運至正興資源回收場│
│  │許                  │路71號乙○○之住宅旁  │        │（價值約│場，徒手竊取。      │欲變賣時，為巡邏員警於94年1 │
│  │                    │                      │        │新台幣3,│                    │月3 日13時許在上開資源回收廠│
│  │                    │                      │        │000 元，│                    │內查獲。                    │
│  │                    │                      │        │業據被害│                    │                            │
│  │                    │                      │        │人領回）│                    │                            │
├─┼──────────┼───────────┼────┼────┼──────────┼──────────────┤
│5 │94年1 月14日15時許  │屏東縣內埔鄉老埤村通安│ 國防部 │鋁門及鋁│騎乘上開重型機車，攜│得手後，於當日17時許將其中6 │
│  │                    │路萬金營區無人駐守之空│        │窗各6扇 │帶其所有客觀上可作為│面鋁窗變賣予正興資源回收場，│
│  │                    │軍彈藥庫              │        │（鋁門每│兇器之十字型螺絲起子│得款150 元，其餘6 面鋁門則置│
│  │                    │                      │        │扇價值約│1 支，由鐵柵門旁之缺│於營區大門旁，於翌日中午11時│
│  │                    │                      │        │600 元，│口進入營區內竊取。  │許返回欲取走留置於大門旁之6 │
│  │                    │                      │        │業據被害│                    │面鋁門時，為警查獲，並扣得螺│
│  │                    │                      │        │人領回）│                    │絲起子1 支。                │
├─┼──────────┼───────────┼────┼────┼──────────┼──────────────┤
│6 │94年1 月19日13時45分│屏東縣內埔鄉○○段158 │ 甲○○ │電冰箱壓│由宋鴻文攜帶其所有、│得手後，尚未離去即為警當場查│
│  │許                  │號之7 甲○○之住處前空│        │縮機、散│客觀上可作為兇器之剪│獲，並扣得螺絲起子及剪刀各1 │
│  │                    │地                    │        │熱器及銅│刀及十字型螺絲起子各│支。                        │
│  │                    │                      │        │線（價值│1 支，騎乘車牌號碼WR│                            │
│  │                    │                      │        │共約5,00│M ─133 號輕型機車搭│                            │
│  │                    │                      │        │0 元，業│載庚○○至現場，以該│                            │
│  │                    │                      │        │據被害人│工具拆卸後竊取。    │                            │
│  │                    │                      │        │領回）  │                    │                            │
│  │                    │                      │        │        │                    │                            │
├─┼──────────┼───────────┼────┼────┼──────────┼──────────────┤
│7 │94年1 月24日8 時50分│屏東縣內埔鄉龍泉村中勝│台鳳公司│鋁門、鋁│騎乘車牌號碼PHM ─72│得手後，欲變賣平分花用，然為│
│  │許                  │路1 號台鳳公司老埤農場│        │窗框條20│0 號重型機車（當時未│警於同日10時10分許，循線於屏│
│  │                    │廢棄之倉庫            │        │支（價值│懸掛車牌）搭載宋鴻文│東縣內埔鄉○○村○○路117 巷│
│  │                    │                      │        │約2,000 │、洪東村，攜帶庚○○│內查獲宋鴻文，嗣在遭竊現場查│
│  │                    │                      │        │元，業據│所有之客觀上可作為兇│獲洪東村，復在庚○○住處內查│
│  │                    │                      │        │被害人回│器之開口扳手3 支、鐵│獲庚○○，並扣得開口扳手3 支│
│  │                    │                      │        │）      │鉗2 支、十字形螺絲起│、鐵鉗2 支、十字形螺絲起子1 │
│  │                    │                      │        │        │子1 支及洪東村所有、│支、拔釘器1支。             │
│  │                    │                      │        │        │客觀上可作為兇器之拔│                            │
│  │                    │                      │        │        │釘器1 支等工具至現場│                            │
│  │                    │                      │        │        │，以該拔釘器拆卸後竊│                            │
│  │                    │                      │        │        │取。                │                            │
│  │                    │                      │        │        │                    │                            │
│  │                    │                      │        │        │                    │                            │
└─┴──────────┴───────────┴────┴────┴──────────┴──────────────┘
附錄本判決論罪科刑法條全文
刑法第321條第1項：
犯竊盜罪而有左列情形之一者，處六月以上、五年以下有期徒刑
：
一、於夜間侵入住宅或有人居住之建築物、船艦或隱匿其內而犯
    之者。
二、毀越門扇、牆垣或其他安全設備而犯之者。
三、攜帶兇器而犯之者。
四、結夥三人以上而犯之者。
五、乘火災、水災或其他災害之際而犯之者。
六、在車站或埠頭而犯之者。
